【裁判字號】    97,抗,1856
【裁判日期】    971111
【裁判案由】    撤銷仲裁判斷
【裁判全文】
臺灣高等法院民事裁定                  97年度抗字第1856號
抗  告  人  甲○○
抗告人因相對人巨展環保股份有限公司、漢唐集成股份有限公司
等間請求撤銷仲裁判斷事件為證人，對於中華民國97年7月15 日
臺灣臺北地方法院96年度仲訴字第16號所為裁定，提起抗告，本
院裁定如下：
    主  文
抗告駁回。
抗告程序費用由抗告人負擔。
    理  由
一、抗告人抗告意旨略以：抗告人未到庭作證，實因就臺灣臺北
    地方法院96年度仲訴字第16號撤銷仲裁判斷民事事件，曾接
    獲相對人巨展環保股份有限公司 (下簡稱巨展公司) 負責人
    來函要求出庭作證，而於函中似有誘導希望證人串供之嫌，
    並揚言對抗告人提出刑事告訴為要脅，對此，抗告人若出庭
    作證之結果，對巨展公司有利者，恐將被指稱有作偽證之嫌
    ，而若有對巨展公司之不利者，亦恐將來受刑事上的追訴或
    受有不利之結果，從而原審所為處抗告人罰鍰之裁定，尚有
    未洽，應為廢棄云云。
二、原裁定意旨略以：抗告人為證人，經通知於民國（下同）97
    年7 月14日下午3時5分到場應訊，抗告人於收到通知後，並
    無正當理由而不到場，依民事訴訟法第303條第1項之規定，
    處抗告人罰鍰新台幣20,000元。
三、按證人受合法通知，無正當理由而不到場者，法院得以裁定
    處新台幣三萬元以下罰鍰，民事訴訟法第303條第1項定有明
    文。查抗告人為上開事件之證人，經受合法通知於97年7 月
    14日下午3時5分到場作證，並未陳明有何正當理由而不到場
    ，相對人巨展公司訴訟代理人於原審言詞辯論請求依法再行
    傳喚並依法處罰證人 (見原審卷第192頁)，揆諸首開規定，
    原法院裁定科處前述罰鍰，經核於法並無違誤。
四、況按證人不陳明拒絕之原因、事實而拒絕證言，或以拒絕為
    不當之裁定已確定而仍拒絕證言者，法院得以裁定處新台幣
    三萬元以下罰鍰，民事訴訟法第311條第1項定有明文。故拒
    絕證言之當否，由受訴法院於訊問到場之當事人後裁定之，
    非由當事人自行決定，抗告人既未出庭應訊，亦未事先陳明
    該拒絕證言之原因、事實而拒絕證言，猶指摘原裁定不當，
    聲明廢棄，自難認為有理由，應予駁回。
五、據上論結，本件抗告為無理由，裁定如主文。
中    華    民    國    97    年    11    月    11    日
                    民事第五庭
                        審判長法  官  魏麗娟
                              法  官  梁宏哲
                              法  官  黃雯惠
正本係照原本作成。
本裁定除以適用法規顯有錯誤為理由，並經本院許可外，不得再
抗告。如提起再抗告，應於收受後10日內委任律師為訴訟代理人
向本院提出再抗告狀。並繳納再抗告費新台幣１千元。
中    華    民    國    97    年    11    月    12    日
                              書記官  秦慧榮


司法院資訊處製作；財團法人民間司法改革基金會備份。
